臺灣高等法院高雄分院刑事裁定　　　　100年度毒抗字第117號
抗　告　人
即　被　告　黃漢銘
上列抗告人因聲請觀察勒戒案件，不服臺灣高雄地方法院中華民
國100 年8 月24日裁定（100 年度毒聲字第903 號），提起抗告
，本院裁定如下：
    主  文
抗告駁回。
    理  由
一、本件抗告意旨略以：抗告人黃漢銘目前已停止吸食，有堅定
    信心改過，且抗告人係同性同志，患有重病（愛滋）、梅毒
    ，目前於高醫控制中，及三民衛生所列管中，但效果不理想
    。又有精神急躁症、恐慌症、憂鬱症，晚上睡不著覺，長期
    服用安眠藥。請准予於凱旋醫院勒戒，因為有脫逃自殺傾向
    及紀錄，望就近輔導。又為其晚年不多，不會因勒戒而失業
    ，遭受到打擊而尋短，為此提抗告云云。
二、按犯毒品危害防制條例第10條之罪者，檢察官應聲請法院裁
    定，或少年法院（地方法院少年法庭）應先裁定，令被告或
    少年入勒戒處所觀察、勒戒，其期間不得逾2 月，毒品危害
    防制條例第20條第1 項定有明文。
三、經查，抗告人於100 年5 月15日或16日23時許，在高雄巿鼓
    山區○○○路463 之真光販店倉內，以將第二級毒品甲基安
    非他命放入玻璃內燒烤後吸食煙霧之方式，施用第二級毒品
    甲基安非他命1 次，嗣於100 年5 月19日14時55分許，為警
    採集尿液送驗，此有抗告人警詢筆錄影本在卷可稽，而其所
    採尿液經送台灣檢驗科技股份有限公司，以酵素免疫法（EI
    A ）為初步篩檢之檢驗方法，再以氣相層析質譜法（GC/MS
    ）為確認鑑定之檢驗方法檢驗結果，呈安非他命、甲基安非
    他命陽性反應，有該公司100 年6 月8 日濫用藥物檢驗報告
    及高雄市政府警察局刑事警察大隊偵辦毒品案件尿液採證檢
    驗對照表（編號：L00-000-00號）各1 紙在卷可按，足認被
    告確有施用第二級毒品甲基安非他無訛。
四、抗告人雖以上情為抗告理由，惟毒品危害防制條例規定觀察
    、勒戒之目的，在於世界各國之醫療經驗及醫學界之共識，
    咸認施用毒品成癮者，其心癮甚難戒除，難以戒絕斷癮，致
    其再犯率均偏高，故有收容於勒戒處所施以觀察、勒戒之必
    要，是該條例第20條第1 項關於施以觀察、勒戒之規定，係
    屬強制規定，只要行為人有施用毒品傾向者，檢察官即應聲
    請法院裁定對行為人接受觀察、勒戒。至抗告人性向、罹患
    愛滋、梅毒、精神急躁症、恐慌症、憂鬱症等情，然此乃屬
    抗告人個人因素，並不能作為得免除觀察、勒戒之正當理由
    ，自不具得撤銷原裁定之適法理由，是抗告人請准予在凱旋
    醫院勒戒，及就近輔導云云，亦非可採。
五、綜上所述，原審因認抗告人確有施用第二級毒品甲基安非他
    命，而裁定抗告人令入勒戒處所觀察、勒戒，核無不合，抗
    告人執上情，而提起本件抗告，為無理由，應予駁回。
據上論結，應依刑事訴訟法第412 條，裁定如主文。
中    華    民    國   100    年    9     月    26    日
                 刑事第九庭     審判長法  官  莊秋桃
                                      法  官  范惠瑩
                                      法  官  田平安
以上正本與原本無異。
本件不得再抗告。
中    華    民    國   100    年    9     月    26    日
                                  書  記  官  馬蕙梅